臺灣桃園地方法院刑事判決
111年度簡上字第52號
上  訴  人                      
即  被  告  徐同主


上列上訴人即被告因竊盜案件，不服本院中華民國110年9月30日
110年度桃簡字第1561號第一審刑事簡易判決（聲請簡易判決處
刑案號：110年度偵字第24729號），提起上訴，本院管轄之第二
審合議庭判決如下：
    主  文
上訴駁回。
徐同主緩刑貳年。
    事實及理由
一、本案經本院審理結果，認第一審判決認事、用法及量刑均無
    不當，應予維持，並引用第一審判決書記載之事實、證據及
    理由（如附件），且就證據部分補充「被告徐同主於本院準
    備程序及審理時之供述」。
二、上訴人即被告徐同主上訴意旨略以：我因為生病已經忘記案
    發之情況，我是個病人，現在還是容易健忘，近期也沒有前
    科，希望法院能從輕量刑或諭知緩刑等語。
三、按刑罰之量定，固屬法院自由裁量之職權行使，但仍應審酌
    刑法第57條所列各款事由及一切情狀，為酌量輕重之標準，
    並非漫無限制。在同一犯罪事實與情節，如別無其他加重或
    減輕之原因，下級審法院量定之刑，亦無過重或失輕之不當
    情形，則上級審法院對下級審法院之職權行使，原則上應予
    尊重（最高法院民國85年度臺上字第2446號判決參照）。是
    法官於個案審判時，依個案情節加以審酌量刑，倘無裁量濫
    用情事，要難謂其有不當之處。查原審審酌被告不循正當途
    徑獲取所需，反企圖不勞而獲，恣意竊取他人之財物，顯然
    欠缺尊重他人財產權之觀念，所為殊非可取；其犯後大致坦
    承犯行，且其所竊取之贓物業已歸還被害人，有贓物領據可
    查，足認被害人之損失有獲得彌補等情，兼衡酌其竊盜手段
    、目的、竊得財物價值及其素行，暨其之智識程度、生活狀
    況等一切情狀，量處有期徒刑2月，如易科罰金以新臺幣（
    下同）1,000元之折算1日，核原審所量處之刑與被告之犯罪
    情節非顯不相當，亦未逾越客觀上之適當性、相當性及必要
    性之比例原則，量刑尚屬妥適，無裁量濫用之情事，於法並
    無違誤。至原審雖未及審酌被告於本院準備程序及審理時已
    坦承犯罪及罹有疾病（詳如後述）等節，然其刑度係在法定
    範圍內量處，所量處之刑與犯罪情節亦屬相當，尚無明顯違
    法或裁量濫用之情事。從而，被告以請求從輕量刑為由提起
    上訴，為無理由，應予駁回。
四、次按凡有審理事實職權之法院，均得依其職權宣告緩刑，第
    二審以判決駁回上訴時，仍得諭知緩刑之宣告。查被告前因
    故意犯罪受有期徒刑以上刑之宣告，執行完畢後，五年以內
    未曾因故意犯罪受有期徒刑以上刑之宣告，有臺灣高等法院
    被告前案紀錄表在卷可參，且被告罹有癲癇、酒精依賴、雙
    極情感疾患等病症，有診斷證明書3紙在卷足考（見簡上字
    卷第15至17、43頁），其因一時失慮致罹刑章，於本院準備
    程序及審理時均坦承犯罪，且所竊取之贓物業已歸還被害人
    ，堪認頗具悔意，經此偵審程序之教訓後，應能知所警惕，
    信無再犯之虞，本院因認其所受宣告之刑以暫不執行為適當
    ，以勵自新。
據上論斷，應依刑事訴訟法第455條之1第1項、第3項、第373條
、第368條，判決如主文。
本案經檢察官邱文中聲請簡易判決處刑，檢察官蔡宜均到庭執行
職務。
中　　華　　民　　國　　111 　年　　4 　　月　　12　　日
                  刑事第五庭  審判長法  官  呂世文
                                    法  官  李敬之
                                    法  官  陳郁融
以上正本證明與原本無異。
不得上訴。
      　　　　　　　　　　　　　　　書記官　許哲維　　　
中　　華　　民　　國　　111 　年　　4 　　月　　12　　日
附件：
臺灣桃園地方法院刑事簡易判決　　　 110年度桃簡字第1561號
聲　請　人　臺灣桃園地方檢察署檢察官
被　　　告　徐同主　男　民國00年00月0日生
                    身分證統一編號：Z000000000號
                    住桃園市○○區○○○街000號（桃園○
                      ○○○○○○○○）
                    居桃園市○○區○○路0000巷00弄00號
上列被告因竊盜案件，經檢察官聲請以簡易判決處刑（110 年度
偵字第24729 號），本院判決如下：
    主  文
徐同主犯竊盜罪，處有期徒刑貳月，如易科罰金，以新臺幣壹仟
元折算壹日。
    事實及理由
一、本件犯罪事實及證據，均引用如附件檢察官聲請簡易判決處
    刑書之記載。
二、核被告徐同主所為，係犯刑法第320 條第1 項之竊盜罪。爰
    審酌被告不循正當途徑獲取所需，反企圖不勞而獲，恣意竊
    取他人之財物，顯然欠缺尊重他人財產權之觀念，所為殊非
    可取；其犯後大致坦承犯行，且其所竊取之贓物業已歸還被
    害人，有贓物領據可查，足認被害人之損失有獲得彌補等情
    ，兼衡酌其竊盜手段、目的、竊得財物價值及其素行，暨其
    之智識程度、生活狀況等一切情狀，量處如主文所示之刑，
    並諭知易科罰金之折算標準。又被告之犯罪所得既已發還被
    害人，爰不宣告沒收，併此敘明。
三、據上論斷，應依刑事訴訟法第449 條第1 項前段、第3 項、
    第454 條第2 項，刑法第320 條第1 項、第41條第1 項前段
    ，刑法施行法第1 條之1 第1 項，逕以簡易判決處刑如主文
    。
四、如不服本判決，應於判決送達後20日內，向本院提出上訴狀
    ，上訴於本院第二審合議庭（應附繕本）。本案經檢察官邱
    文中聲請以簡易判決處刑。
中    華    民    國   110    年    9     月    30    日
                  刑事第九庭    法  官  王鐵雄
以上正本證明與原本無異。
如不服本判決，應於判決送達後20日內向本院提出上訴狀（應附
繕本）。
                                書記官　涂頴君
中　　華　　民　　國　 110　　年　　9 　　月　　30　　日
附錄本案論罪科刑法條全文：
中華民國刑法第320條
意圖為自己或第三人不法之所有，而竊取他人之動產者，為竊盜
罪，處 5 年以下有期徒刑、拘役或 50 萬元以下罰金。
意圖為自己或第三人不法之利益，而竊佔他人之不動產者，依前
項之規定處斷。
前二項之未遂犯罰之。

附件：
臺灣桃園地方檢察署檢察官聲請簡易判決處刑書
                                    110年度偵字第24729號
    被　　　告　徐同主　男　61歲（民國00年00月0日生）
                        籍設桃園○○○○○○○○○
                        現居桃園市○○區○○路0000巷00弄
                            00號
                        國民身分證統一編號：Z000000000號
上列被告因竊盜案件，業經偵查終結，認為宜以簡易判決處刑，
茲將犯罪事實及證據並所犯法條分敘如下：
        犯罪事實
一、徐同主意圖為自己不法之所有，基於竊盜之犯意，於民國11
    0年5月9日上午7時22分前某時，在桃園市○○區○○○○街
    0號前，徒手牽移竊取停放在路旁劉柏成所有價值新臺幣5萬
    元之車牌號碼000-0000號普通重型機車，得手即將該車置於
    自己實力支配之下。嗣於110年5月9日上午7時22分許，在桃
    園區宏昌八街76號旁為警盤查，誆稱其單獨所乘坐之上開贓
    車為其所有而遭警識破，始循線查悉上情。
二、案經劉柏成訴由桃園市政府警察局桃園分局報告偵辦。
        證據並所犯法條
一、被告徐同主再經傳喚並未到庭，其於內勤庭訊問時矢口否認
    有何不法犯行，辯稱：我牽這台車是因為他擋到我摩托車出
    入，我沒有印象從何處開始牽車的，我那時意識不太清楚等
    語。經查：上揭犯罪事實業據證人劉柏成具結證述：（當天
    你有看到徐同主？）有，他的神情態度看起來是正常人，不
    像是看起來不知道自己在做什麼事的人，我到派出所時他還
    有跟我打招呼，而且警察查獲的現場有連絡我到場，我跟被
    告還有講到話，我問他這是你的車子哦，他還是說對啊，之
    前警察也有問這是你的車嗎，他也說是他的車子，我覺得他
    感覺是慣犯，不像是精神有問題，他手上有拿1 樣東西，看
    起來像是電子解碼器，而且我的機車也有鎖龍頭鎖被打開了
    ，我的機車的電門沒有被破壞，我停車的地方距查獲地方約
    有2 百公尺，機車沒有被發動，因我的電瓶沒有電，我沒有
    問他要牽機車到哪裡；（你有無問他為何要牽你的車？）沒
    有，因為警察問他說車子是他的，警察就帶他去派出所；（
    當時被告有無看起來迷迷糊糊意識不清的樣子？）沒有，他
    看起來像中年人沒有工作的樣子，應對也正常還說謊；（被
    告說他會牽這台機車是因為擋住他的出入？）不可能；（被
    告有無說他的機車的車型與你的機車類似的話？）沒有，他
    也沒有說附近有停他自己的機車等語明確，已足堪認被告上
    開置辯顯屬卸責飾詞，無足採信。況其於警詢時亦坦承竊取
    前述機車乙情屬實，復有車輛詳細資料報表、扣押筆錄、扣
    押物品目錄表、贓物領據認領保管單、現場照片2 張等在卷
    可稽，被告犯嫌自堪認定。
二、核被告所為，係犯刑法第320條第1項竊盜罪嫌。
三、依刑事訴訟法第451條第1項聲請逕以簡易判決處刑。
    此　致
臺灣桃園地方法院
中　　華　　民　　國　 110　　年　　8 　　月　　17　　日
                              檢　察　官 邱 文 中
本件證明與原本無異

中　　華　　民　　國　 110　　年　　9 　　月　　3 　　日
                              書  記  官 劉 伯 雄
參考法條：
中華民國刑法第320條
意圖為自己或第三人不法之所有，而竊取他人之動產者，為竊盜
罪，處 5 年以下有期徒刑、拘役或 50 萬元以下罰金。
意圖為自己或第三人不法之利益，而竊佔他人之不動產者，依前
項之規定處斷。
前二項之未遂犯罰之。

附記事項：
本件係依刑事訴訟法簡易程序辦理，法院簡易庭得不傳喚被告、
輔佐人、告訴人、告發人等出庭即以簡易判決處刑；被告、被害
人、告訴人等對告訴乃論案件如已達成民事和解而要撤回告訴或
對非告訴乃論案件認有受傳喚到庭陳述意見之必要時，請即另以
書狀向簡易法庭陳述或請求傳訊。